臺灣桃園地方法院刑事判決　　　　　　　93年度訴字第1806號
公　訴　人　臺灣桃園地方法院檢察署檢察官
被　　　告　甲○○　男　26歲.
上列被告因毒品危害防制條例案件，經檢察官提起公訴（93年度
毒偵字第2809、3032號），本院合議庭裁定改依簡式審判程序，
判決如下：
　　主　　文
甲○○連續施用第一級毒品，累犯，處有期徒刑捌月，扣案之第
一級毒品海洛因壹包（驗餘淨重零點伍玖公克），沒收銷燬之；
又扣案之注射針筒貳支、橡皮管壹條，均沒收。又連續施用第二
級毒品，累犯，處有期徒刑陸月；扣案之第二級毒品安非他命壹
包（毛重零點肆伍公克），沒收銷燬之。應執行有期徒刑壹年，
扣案之第一級毒品海洛因壹包（驗餘淨重零點伍玖公克）、第二
級毒品安非他命壹包（毛重零點肆伍公克），均沒收銷燬之；又
扣案之注射針筒貳支、橡皮管壹條，均沒收。
　　事　　實
一、甲○○有下列前案紀錄，後述(二)所示案件經執行完畢，構成
    累犯：
　(一)前因違反毒品危害防制條例案件，經本院於民國九十一年九
    月二日，以九十一年度訴字第一○一七號判決判處有期徒刑
    七月確定。
　(二)又因傷害案件，經本院於九十二年四月三日，以九十一年度
    桃交簡字第三二七二號判決判處有期徒刑三月，如易科罰金
    ，以三百元折算一日確定，與上開(一)所示案件合併執行，於
    九十三年一月十六日縮短刑期執行完畢。
  (三)復因贓物案件，經本院於九十三年八月二十三日，以九十三
    年度桃簡字第一○○七號判決有期徒刑五月，如易科罰金，
    以三百元折算一日確定，正執行中。
二、甲○○前因施用第一、二級毒品案件經本院於八十九年八月
    二日以八十九年度毒聲字第五一四二號裁定送觀察勒戒，並
    因有繼續施用毒品傾向而經本院於八十九年八月十九日以八
    十九年度毒聲字第五四三０號裁定令入戒治處所施以強制戒
    治一年，嗣於九十年八月十八日強制戒治期滿，經臺灣桃園
    地方法院檢察署檢察官於九十年九月二十四日，以九十年度
    戒偵字第九二一號不起訴處分確定後，復因施用毒品案件，
    經本院於九十一年五月十二日以九十一年度毒聲字第一三四
    一號裁定令入戒治處所施以強制戒治一年，嗣於九十二年五
    月二日強制戒治期滿，並由臺灣桃園地方法院檢察署檢察官
    以九十一年度毒偵字第一一四九號提起公訴後，經本院於九
    十一年九月二日，以九十一年度訴字第一○一七號判處有期
    徒刑七月確定。詎其仍未戒除毒癮，於上開強制戒治執行完
    畢釋放後五年內，復分別基於施用第一級毒品海洛因、第二
    級毒品安非他命之概括犯意，自民國九十三年七月九日起至
    九十三年十二月二十八日止，連續在其位於桃園縣八德市霄
    裡里二九鄰營盤一號住處，分別施用第一、二級毒品海洛因
    及安非他命多次，為警先後於(一)九十三年七月九日十六時三
    十分許，在其位於上址住處查獲，並扣得其所有供施用第一
    級毒品海洛因注射針筒一支、橡皮管一條。(二)同年月十九日
    十一時五十分許，亦在位於上址住處查獲，並扣得第一級毒
    品海洛因一包（驗餘淨重○．五九公克）及第二級毒品安非
    他命一包（毛重０‧四五公克）、及其所有供施用第一級毒
    品海洛因注射針筒一支。
三、案經桃園縣政府警察局中壢分局報告桃園地方法院檢察署檢
    察官偵查起訴。
　　理　　由
一、按刑事訴訟法第二百七十三條之一規定除被告所犯為死刑、
    無期徒刑、最輕本刑為三年以上有期徒刑之罪、或高等法院
    管轄第一審案件者外，於審判期日前之程序進行中，被告先
    就被訴事實為有罪之陳述時，審判長得告知被告簡式審判程
    序之旨，並聽取當事人、代理人、辯護人及輔佐人之意見後
    ，裁定進行簡式審判程序。經查，本件被告甲○○被訴毒品
    危害防制條例一案，非前開不得進行簡式審判程序之案件，
    經被告於本院審理時就被訴事實為有罪之陳述，且經本院告
    知被告簡式審判程序之旨，聽取被告及檢察官之意見後，爰
    依右開刑事訴訟法第二百七十三條之一之規定，當庭裁定改
    依簡式審判程序審判之，合先敘明。
二、右揭犯罪事實，業據被告甲○○於本院審理時坦承不諱；又
    經警將被告於上開時間查獲，於警局所採集之尿液送驗結果
    ，尿液有嗎啡（海洛因經人體代謝呈嗎啡陽性反應）、安非
    他命陽性反應，此有昭信科技顧問有限公司濫用藥物陽性檢
    體檢驗報告二紙附卷可稽（九十三年度毒偵字第二八○九號
    偵查卷第六三及七０頁）。並有如事實欄所載之扣案物品扣
    案足資佐證，而本案被告為警查獲扣得之白粉一包（驗餘淨
    重合計０‧五九公克），確含第一級毒品海洛因成分，有法
    務部調查局調科壹字第０八０００八０二三號鑑定通知書一
    紙在卷可稽（見九十三年度毒偵字第三０二三號偵查卷第三
    九頁），其多次施用第一級毒品海洛因、第二級毒品安非他
    命之事實，堪予認定。又被告甲○○前因施用第一、二級毒
    品案件經本院於八十九年八月二日以八十九年度毒聲字第五
    一四二號裁定送觀察勒戒，並因有繼續施用毒品傾向而經本
    院於八十九年八月十九日以八十九年度毒聲字第五四三０號
    裁定令入戒治處所施以強制戒治一年，嗣於九十年八月十八
    日強制戒治期滿，經臺灣桃園地方法院檢察署檢察官於九十
    年九月二十四日，以九十年度戒偵字第九二一號不起訴處分
    確定後，復因施用毒品案件，經本院於九十一年五月十二日
    以九十一年度毒聲字第一三四一號裁定令入戒治處所施以強
    制戒治一年，嗣於九十二年五月二日強制戒治期滿，並由臺
    灣桃園地方法院檢察署檢察官以九十一年度毒偵字第一一四
    九號提起公訴後，經本院於九十一年九月二日，以九十一年
    度訴字第一○一七號判處有期徒刑七月確定等情，此有臺灣
    高等法院被告全國前案紀錄表及上開不起訴處分書、及本院
    判決書電腦列印本各一份附卷可稽（見九十三年度毒偵字第
    二八○九號偵查卷第五０頁及第六六頁）。是被告係於強制
    戒治執行完畢釋放後五年內再犯毒品危害防制條例第十條第
    一、二項之罪。綜此，本案事證明確，被告犯行洵堪認定，
    應予依法論科。
三、核被告甲○○所為，係犯毒品危害防制條例第十條第一項、
    第二項之施用第一級毒品海洛因及第二級毒品安非他命罪。
    被告持有第一級毒品海洛因及第二級毒品安非他命，意在供
    己施用，其持有海洛因與安非他命之低度行為皆應各為施用
    之高度行為吸收，均不另論罪。又被告先後多次施用第一級
    毒品海洛因與第二級毒品安非他命之行為，時間均各自緊接
    ，犯罪構成要件各相同，各顯係基於概括犯意為之，均應依
    連續犯規定以一罪論，並各依法加重其刑。又公訴人起訴之
    事實僅敘及，被告於自九十三年七月九日為警採尿回溯前九
    十六小時內某時起至同年月十九日為警採尿回溯前九十六小
    時內某時止，在其住處施用第一、二級毒品海洛因、安非他
    命，逾該部分之其餘被告施用第一級毒品海洛因、第二級毒
    品安非他命之犯行，因與公訴人起訴被告施用第一級毒品海
    洛因、第二級毒品安非他命之事實各具有連續犯之裁判上一
    罪關係，均應為起訴效力所及，本院自得一併審理。又被告
    有如事實欄一、(二)所示前案紀錄，並於九十三年一月十六日
    執行完畢，有上開臺灣高等法院被告全國前案記錄表一份附
    卷可稽，其於五年以內再犯本件有期徒刑以上之罪，均為累
    犯，所犯上開二罪，均應依刑法第四十七條規定各加重其刑
    ，並各依法遞加之。爰審酌被告施用毒品次數非少，犯行所
    生危害，已曾因相同犯行經觀察、勒戒、強制戒治等處遇後
    猶未能使其知所省惕，根絕施用毒品惡習，足徵其沾染甚深
    ，犯後坦承犯行態度良好等及其他一切情狀，量處如主文所
    示之刑，並定其應執行之刑。爰審酌被告有如事實欄所示前
    案紀錄，素行非佳，其施用毒品次數非少，犯行所生危害，
    已曾因相同犯行經觀察、勒戒、強制戒治等處遇後猶未能使
    其知所省惕，根絕施用毒品惡習，足徵其沾染甚深，犯後坦
    承犯行態度良好等及其他一切情狀，量處如主文所示之刑，
    並定其應執行之刑。
四、沒收：
　(一)扣案之第一級毒品海洛因一包（驗餘淨重○‧五九公克）、
    第二級毒品安非他命一包（毛重０‧四五公克），均屬毒品
    ，均應依毒品危害防治條例第十八條第一項前段之規定沒收
    銷燬之。
　(二)告為警查獲扣案之注射針筒二支、橡皮管一條等物雖非「專
    供」被告施用毒品所用之器具，自無法依同條例第十八條第
    一項前段規定宣告沒收銷燬之，然上開物品既係被告所有，
    並供其施用第一級毒品犯罪所用之物，業據被告供承在卷，
    爰依刑法第三十八條第一項第二款規定，宣告沒收。
據上論斷，應依刑事訴訟法第二百七十三條之一、第二百九十九
條第一項前段，毒品危害防制條例第十條第一項、第二項、第十
八條第一項前段，刑法第十一條、第五十六條、第四十七條、第
五十一條第五款、第三十八條第一項第二款，判決如主文。
本案經檢察官廖先志到庭執行職務。
中　　華　　民　　國　　94　　年　　2 　　月　　16　　日
                        臺灣桃園地方法院刑事第十二庭
                                法　官　黃永定
以上正本證明與原本無異。
如不服本判決，應於判決送達後十日內，向本院提出上訴狀。
                                書記官　施春祝
中　　華　　民　　國　　94　　年　　2 　　月　　16　　日
附論罪科刑依據之法條：
毒品危害防制條例第十條
施用第一級毒品者，處六月以上五年以下有期徒刑。
施用第二級毒品者，處三年以下有期徒刑。
